# 工资额度相关问题

提问人：2764381524 时间：2017-11-01 16:20:13
求助陈版，目前正在接手做一家服务行业的IPO项目，遇到一个问题。公司之前的核算方式属于收入按照比例划归公司和部门，划归部门部分用于部门发工资和支出日常开支，但是对部门余额的每年使用额度进行了控制。理论上这部门部门余额都归属于部门，不归属于公司，以至于现在公司未分配利润中留有一部分归属于部门的额度。我们认为该部分属于现实的支付义务，应当确认为公司负债。看了之前您回答的关于长期应付职工薪酬的问题，该部分额度是否属于长期激励挂在其他非流动负债，还是挂在应付职工薪酬。
为了匹配当期的收入成本，我们是否将当期新产生的额度确认为当期成本，增加负债。如果当期实际发生的成本超过了对应今年收入的比例就理解为使用了以前年度的额度冲减其他非流动负债，这样是否可行。

回答人：chenyiwei
如果根据公司及个该部门的工资分配制度，可以合理确定应归属于员工的长期激励金额的，则应在“长期应付职工薪酬”项目中计提和列报。现在资产负债表中已经增设了这个项目。